臺灣士林地方法院刑事判決　　　　　　　100年度易字第167號
公　訴　人　臺灣士林地方法院檢察署檢察官
被　　　告　陳韋丞
上列被告因竊盜等案件，經檢察官提起公訴（100 年度偵緝字第
296 號、第299 號），被告於準備程序中就被訴事實為有罪之陳
述，本院裁定就竊盜部分改以簡式審判程序審理，並判決如下：
    主  文
陳韋丞犯竊盜罪，處有期徒刑肆月，如易科罰金以新臺幣壹仟元
折算壹日。又犯踰越牆垣竊盜罪，處有期徒刑陸月，如易科罰金
以新臺幣壹仟元折算壹日。應執行有期徒刑捌月，如易科罰金以
新臺幣壹仟元折算壹日。
被訴無故侵入他人建築物部分公訴不受理。
    事實及理由
一、本件竊盜部分之犯罪事實及證據，除引用檢察官起訴書之記
    載（如附件起訴書）外，另更正並補充：(一)犯罪事實部分：
    陳韋丞原係址設臺北市○○區○○路7 段393 巷91號德展
    砂石有限公司（下稱德展公司）之砂石車司機，民國99年8
    月25日晚上11時許，趁德展公司負責人董榮政不在場之際，
    意圖為自己不法之所有，在該公司辦公室內，徒手竊取保險
    箱1 個（內含新臺幣《下同》9 萬多元、護照1 本、車籍資
    料、貨款帳單各1 批、退伍令、發票人為詹淑惠、面額5 萬
    6,260 元之支票各1 紙等物，並持德展公司所有車牌7616-Q
    D 號自用小客車之汽車鑰匙啟動該車將上開保險箱載離現場
    ，因而竊取上開保險箱（含其內財物）及自用小客車得手。
    嗣董榮政於翌日（26日）上午6 時10分許，至德展公司後，
    發現遭竊並報警循線查悉上情。陳韋丞又於99年10月28日
    凌晨3 時36分許（起訴書誤載為26分），至上址德展公司前
    ，趁無人看守之際，先踰越德展公司之牆垣，再持之前所取
    得留存於德展公司之鑰匙，開啟德展公司內蔣宗棋所有無人
    居住由鐵皮搭建之倉庫及檳榔攤建築物門鎖，侵入其內後（
    侵入他人建築物部分雖經起訴，惟因蔣宗棋撤回告訴，另為
    不受理判決如後），徒手竊取七星香菸3 條、峰香菸1 條、
    白長壽香菸3 條、黃長壽香菸2 條、長壽7 號香菸1 條、長
    壽10號香菸1 條、現金2,000 元等財物得手。嗣於同日上午
    6 時許，蔣宗棋發現檳榔攤遭竊後報警處理，並調閱現場監
    視器錄影畫面後，始悉上情。(二)被告陳韋丞於本院準備程序
    期日及審理時之自白核與起訴書所載之證據相符，足認被告
    上開任意性自白與事實相符，本件事證明確，被告犯行洵堪
    認定，應依法論科。
二、核被告2 次竊盜所為，分別係犯刑法第320 條第1 項普通竊
    盜罪、同法第321 條第1 項第2 款踰越牆垣竊盜罪。起訴書
    雖認被告第2 次所為，係犯刑法第320 條第1 項普通竊盜罪
    ，惟實行公訴之檢察官於本院審理中已變更起訴法條為刑法
    第321 條第1 項第2 款踰越牆垣竊盜罪，在社會事實同一之
    情況下，本院亦為相同之認定，爰不再變更此部分之起訴法
    條。被告所犯上開2 罪，犯意個別，應分論併罰。爰審酌被
    告不思依循正當途徑營生，竟冀望不勞而獲，2 次竊盜他人
    財物，惡性重大，惟其犯後已知坦承犯行，態度尚稱良好，
    兼衡其犯罪之動機、目的、手段、智識程度、家庭經濟狀況
    ，迄今尚未與被害人等達成和解，賠償其等損害等一切情狀
    ，參酌被害人蔣宗棋之求刑，分別量處如主文所示之刑，且
    諭知其易科罰金之折算標準，並定其應執行之刑，以示儆懲
    。
三、公訴人另起訴被告陳韋丞於上開犯罪事實關於無故侵入告
    訴人即被害人蔣宗棋所有倉庫及檳榔攤（鐵皮搭建之建築物
    ）部分，應係涉犯刑法第306 條第1 項無故侵入他人建築物
    罪嫌（此部分已為起訴書犯罪事實中敘及，被害人蔣宗棋於
    檢察官偵查中亦已提出告訴，應認已提起公訴，僅未引用所
    犯法條）。按告訴乃論之罪，告訴人於第一審辯論終結前得
    撤回其告訴，又告訴經撤回者，應諭知不受理之判決，刑事
    訴訟法第238 條第1 項、第303 條第3 款分別定有明文。此
    部分依刑法第308 條第1 項之規定，須告訴乃論。茲據告訴
    人蔣宗棋本案辯論終結前撤回告訴，依照首開說明，本件爰
    不經言詞辯論，逕為不受理之諭知。
據上論斷，應依刑事訴訟法第303 條第3 款、第307 條、第273
條之1 第1 項、第299 條第1 項前段、第310 條之2 、第454 條
，刑法第320 條第1 項、第321 條第1 項第2 款、第41條第1 項
前段、第8 項、第51條第5 款，刑法施行法第1 條之1 第1 項、
第2 項前段，判決如主文。
本案經檢察官江耀民到庭執行職務。
中    華    民    國  100     年    5     月    30    日
                  刑事第五庭法  官  雷雯華
以上正本證明與原本無異。
如不服本判決應於收受判決後10日內向本院提出上訴書狀，並應
應敘述具體理由。其未敘述上訴理由者，應於上訴期間屆滿後20
日內向本院補提理由書(均須按他造當事人之人數附繕本)「切勿
逕送上級法院」。
                            書記官  蔡東晏
中    華    民    國  100     年    5     月    31    日
附錄本判決論罪科刑之法條依據：
刑法第320條
意圖為自己或第三人不法之所有，而竊取他人之動產者，為竊盜
罪，處5 年以下有期徒刑、拘役或5 百元以下罰金。
意圖為自己或第三人不法之利益，而竊佔他人之不動產者，依前
項之規定處斷。
前二項之未遂犯罰之。
刑法第321條
犯竊盜罪而有下列情形之一者，處6 月以上、5 年以下有期徒刑
，得併科新臺幣10萬元以下罰金：
一、侵入住宅或有人居住之建築物、船艦或隱匿其內而犯之者。
二、毀越門扇、牆垣或其他安全設備而犯之者。
三、攜帶兇器而犯之者。
四、結夥三人以上而犯之者。
五、乘火災、水災或其他災害之際而犯之者。
六、在車站、埠頭、航空站或其他供水、陸、空公眾運輸之舟、
    車、航空機內而犯之者。
前項之未遂犯罰之。